# Annisa Kurniawati

087854665219 | annisakrnn24@gmail.com | Malang

# **Tentang Saya**

Mahasiswa semester 3 Teknik Informatika dengan pengalaman mengolah database, analisis bisnis IT, manajemen proyek, dan administrasi Memiliki ketertarikan besar pada pengelolahan data, administrasi, manajemen bisnis IT, dan *public speaking*. Teliti, cepat dalam belajar, dan memiliki kemampuan analisis data yang baik.

#### Pendidikan

### Politeknik Negeri Malang - Malang - Jawa Timur

2023 - sekarang

Teknik Informatika

# Pengalaman Kerja

#### **Jastip Online**

2023 - sekarang

Sejak tahun 2023 saya bekerja freelance sebagai tukang jastip makanan/oleh-oleh. Dalam jastip ini saya melakukan jobdesc:

- Sukses mempromosikan makanan khas daerah sehingga banyak orang-orang berminat untuk ikut beli dan memakai jasa titip kepada saya.
- Mengatur keuangan sebagai keluar masuk dana mulai dari modal hingga keuntungan.
- Mengantar oleh-oleh yang mereka pesan bisa mulai dengan cod atau diambil ke rumah.
- Merekap pesanan agar tidak salah dan tidak tertukar.

# Pengalaman Organsisasi

### Himpunan Mahasiswa Teknologi Informasi - Politeknik Negeri Malang

2023 - sekarang

### 1. Bendahara Pelaksana Dialog Dosen Mahasiswa 2024

Jobdesc:

- Mengatur keuangan saat proses jalan nya acara mulai dari awal sampai akhir.
- Merekap harga dari kebutuhan apa saja yang dibutuhkan untuk acara mulai dari souvenir, konsumsi, dll.
- Membuat Rancangan Anggaran yang akan diajukan kepada petinggi jurusan.
- Membuat Laporan Pertanggungjawaban atas dana yang dikeluarkan dan di laporkan kepada dosen yang berwewenang pada keuangan jurusan.
- Memastikan bahwa dana cukup untuk berjalanya acara.

#### 2. Staff Eksternal, HMJ Teknologi Informasi Politeknik Negeri Malang

Jobdesc:

- Bertanggung jawab atas semua proses dokumen dari pembuatan draft sampai dengan pengecekan kelengkapan khususnya untuk satuan kredit kegiatan mahasiswa yang digunakan untuk syarat wajib kelulusan.
- Mempersiapkan acara dan rancangan anggaran untuk kegiatan maupun untuk kebutuhan dalam setiap sie.

### Kemampuan

- Soft Skill: Komunikasi, Kerja Tim, *Problem Solving*, Manajemen waktu, Kemampuan Beradaptasi pada Perkembangan Teknologi.
- Hard Skill: Microsoft Office, Canva, Capcut, HTML, CSS, Java, JavaScript.